---
title: "Informe desigualdades sociales relativas en salud - `r nombre_ccaa[v]`"
subtitle: "Proyecto FIS XX"
output: 
  html_document:
    toc: true
    toc_depth: 2
    toc_float: true
---

```{r setup, include=FALSE}
knitr::opts_chunk$set(echo = TRUE)
setwd(getwd())

```

```{=html}
<style>
body, p {
font-family: Arial;
}
</style>
```
El presente informe muestra la evolución de las desigualdades sociales relativas, en función del nivel educativo, para diferentes factores de riesgo de enfermedad cardiovascular en `r nombre_ccaa[v]` desde el año 2001 hasta el 2020, utilizando los datos de la Encuesta Nacional de Salud en España/Encuesta Europea de Salud en España.

Este informe se enmarca dentro del Proyecto FIS XX financiado por XX

```{r, echo=F}


```

# Diabetes {.tabset .tabset-fade .tabset-pills}

## Global

```{r, echo=F}
figura1 <- prevalencias_ccaa %>%
  filter(nombre_ccaa == nombre_ccaa[v],
         sexo=="Overall") %>%
  ggplot(aes(x=encuesta, y=diabetes*100, color=educa, 
             ymin=diabetes_low*100, ymax=diabetes_upp*100))+
  geom_point()+
  geom_errorbar(alpha=0.3)+
  geom_line()+
  #scale_x_date(date_labels = "%Y")+
  labs(title = "Prevalencia por nivel educativo \nentre 2001-2020", x="", y="Prevalencia de diabetes (IC 95%)")+
  guides(color=guide_legend(title="Nivel educativo"))+
  theme_bw()+
  theme(text = element_text(size=10, colour="black"),
    axis.text.x = element_text(angle = 90),
    legend.text = element_text(size=11),
    legend.title = element_text(size=11),
    legend.position = "bottom")


```


```{r, echo=F}
figura2 <- rii_ccaa %>%
  filter(nombre_ccaa == nombre_ccaa[v],
         fr =="diabetes",
         sexo=="Overall") %>%
  ggplot(aes(x=as.Date(encuesta), y=rii, ymin=rii_infci, ymax=rii_supci, group=fr)) +
  geom_hline(yintercept = 1, lty = 2) +
  geom_ribbon(alpha=0.3, aes(fill=fr)) +
  geom_line(aes(color=fr)) +
  scale_y_continuous(trans="log", breaks=c(0.75, 1, 1.5, 2, 4, 8, 16, 32))+
  scale_x_date(date_labels = "%Y", breaks = unique(as.Date(rii_ccaa$encuesta)))+
  labs(title= "Índice relativo de desigualdad \nentre 2001-2020 (RII en inglés)", x="", y="RII (IC 95%)")+
  theme_bw()+
  theme(text = element_text(size=10, colour="black"),
    axis.text.x = element_text(angle = 90),
                  legend.position="none")

ggarrange(figura1, figura2, nrow=1)

```

## Hombres

```{r, echo=F}

figura3 <- prevalencias_ccaa %>%
  filter(nombre_ccaa == nombre_ccaa[v],
         sexo=="Hombre") %>%
  ggplot(aes(x=encuesta, y=diabetes*100, color=educa, 
             ymin=diabetes_low*100, ymax=diabetes_upp*100))+
  geom_point()+
  geom_errorbar(alpha=0.3)+
  geom_line()+
  #scale_x_date(date_labels = "%Y")+
  labs(title = "Prevalencia por nivel educativo \nentre 2001-2020", x="", y="Prevalencia de diabetes (IC 95%)")+
  guides(color=guide_legend(title="Nivel educativo"))+
  theme_bw()+
  theme(text = element_text(size=10, colour="black"),
    axis.text.x = element_text(angle = 90),
    legend.text = element_text(size=11),
    legend.title = element_text(size=11),
    legend.position = "bottom")

```



```{r, echo=F}
figura4 <- rii_ccaa %>%
  filter(nombre_ccaa == nombre_ccaa[v],
         fr =="diabetes",
         sexo=="Hombre") %>%
  ggplot(aes(x=as.Date(encuesta), y=rii, ymin=rii_infci, ymax=rii_supci, group=fr)) +
  geom_hline(yintercept = 1, lty = 2) +
  geom_ribbon(alpha=0.3, aes(fill=fr)) +
  geom_line(aes(color=fr)) +
  scale_y_continuous(trans="log", breaks=c(0.75, 1, 1.5, 2, 4, 8, 16, 32))+
  scale_x_date(date_labels = "%Y", breaks = unique(as.Date(rii_ccaa$encuesta)))+
  labs(title= "Índice relativo de desigualdad \nentre 2001-2020 (RII en inglés)", x="", y="RII (IC 95%)")+
  theme_bw()+
  theme(text = element_text(size=10, colour="black"),
    axis.text.x = element_text(angle = 90),
                  legend.position="none")
ggarrange(figura3, figura4, nrow=1)
```

## Mujeres


```{r, echo=F}
figura5 <- prevalencias_ccaa %>%
  filter(nombre_ccaa == nombre_ccaa[v],
         sexo=="Mujeres") %>%
  ggplot(aes(x=encuesta, y=diabetes*100, color=educa, 
             ymin=diabetes_low*100, ymax=diabetes_upp*100))+
  geom_point()+
  geom_errorbar(alpha=0.3)+
  geom_line()+
  #scale_x_date(date_labels = "%Y")+
  labs(title = "Prevalencia por nivel educativo \nentre 2001-2020", x="", y="Prevalencia de diabetes (IC 95%)")+
  guides(color=guide_legend(title="Nivel educativo"))+
  theme_bw()+
  theme(text = element_text(size=10, colour="black"),
    axis.text.x = element_text(angle = 90),
    legend.text = element_text(size=11),
    legend.title = element_text(size=11),
    legend.position = "bottom")

```


```{r, echo=F}
figura6 <- rii_ccaa %>%
  filter(nombre_ccaa == nombre_ccaa[v],
         fr =="diabetes",
         sexo=="Mujeres") %>%
  ggplot(aes(x=as.Date(encuesta), y=rii, ymin=rii_infci, ymax=rii_supci, group=fr)) +
  geom_hline(yintercept = 1, lty = 2) +
  geom_ribbon(alpha=0.3, aes(fill=fr)) +
  geom_line(aes(color=fr)) +
  scale_y_continuous(trans="log", breaks=c(0.75, 1, 1.5, 2, 4, 8, 16, 32))+
  scale_x_date(date_labels = "%Y", breaks = unique(as.Date(rii_ccaa$encuesta)))+
  labs(title= "Índice relativo de desigualdad \nentre 2001-2020 (RII en inglés)", x="", y="RII (IC 95%)")+
  theme_bw()+
  theme(text = element_text(size=10, colour="black"),
    axis.text.x = element_text(angle = 90),
                  legend.position="none")
ggarrange(figura5, figura6, nrow=1)

```

# Hipertensión arterial (HTA) {.tabset .tabset-fade .tabset-pills}

## Global


```{r, echo=F}
figura7 <- prevalencias_ccaa %>%
  filter(nombre_ccaa == nombre_ccaa[v],
         sexo=="Overall") %>%
  ggplot(aes(x=encuesta, y=hta*100, color=educa, 
             ymin=hta_low*100, ymax=hta_upp*100))+
  geom_point()+
  geom_errorbar(alpha=0.3)+
  geom_line()+
  #scale_x_date(date_labels = "%Y")+
  labs(title = "Prevalencia por nivel educativo \nentre 2001-2020", x="", y="Prevalencia de HTA (IC 95%)")+
  guides(color=guide_legend(title="Nivel educativo"))+
  theme_bw()+
  theme(text = element_text(size=10, colour="black"),
    axis.text.x = element_text(angle = 90),
    legend.text = element_text(size=11),
    legend.title = element_text(size=11),
    legend.position = "bottom")

```


```{r, echo=F}
figura8 <- rii_ccaa %>%
  filter(nombre_ccaa == nombre_ccaa[v],
         fr =="hta", 
         sexo=="Overall") %>%
  ggplot(aes(x=as.Date(encuesta), y=rii, ymin=rii_infci, ymax=rii_supci, group=fr)) +
  geom_hline(yintercept = 1, lty = 2) +
  geom_ribbon(alpha=0.3, aes(fill=fr)) +
  geom_line(aes(color=fr)) +
  scale_y_continuous(trans="log", breaks=c(0.75, 1, 1.5, 2, 4, 8, 16, 32))+
  scale_x_date(date_labels = "%Y", breaks = unique(as.Date(rii_ccaa$encuesta)))+
  labs(title= "Índice relativo de desigualdad \nentre 2001-2020 (RII en inglés)", x="", y="RII (IC 95%)")+
  theme_bw()+
  theme(text = element_text(size=10, colour="black"),
    axis.text.x = element_text(angle = 90),
                  legend.position="none")
ggarrange(figura7, figura8, nrow=1)
```

## Hombres

```{r, echo=F}
figura9 <- prevalencias_ccaa %>%
  filter(nombre_ccaa == nombre_ccaa[v],
         sexo=="Hombre") %>%
  ggplot(aes(x=encuesta, y=hta*100, color=educa, 
             ymin=hta_low*100, ymax=hta_upp*100))+
  geom_point()+
  geom_errorbar(alpha=0.3)+
  geom_line()+
  #scale_x_date(date_labels = "%Y")+
  labs(title = "Prevalencia por nivel educativo \nentre 2001-2020", x="", y="Prevalencia de HTA (IC 95%)")+
  guides(color=guide_legend(title="Nivel educativo"))+
  theme_bw()+
  theme(text = element_text(size=10, colour="black"),
    axis.text.x = element_text(angle = 90),
    legend.text = element_text(size=11),
    legend.title = element_text(size=11),
    legend.position = "bottom")

```


```{r, echo=F}
figura10 <- rii_ccaa %>%
  filter(nombre_ccaa == nombre_ccaa[v],
         fr =="hta", sexo=="Hombre") %>%
  ggplot(aes(x=as.Date(encuesta), y=rii, ymin=rii_infci, ymax=rii_supci, group=fr)) +
  geom_hline(yintercept = 1, lty = 2) +
  geom_ribbon(alpha=0.3, aes(fill=fr)) +
  geom_line(aes(color=fr)) +
  scale_y_continuous(trans="log", breaks=c(0.75, 1, 1.5, 2, 4, 8, 16, 32))+
  scale_x_date(date_labels = "%Y", breaks = unique(as.Date(rii_ccaa$encuesta)))+
  labs(title= "Índice relativo de desigualdad \nentre 2001-2020 (RII en inglés)", x="", y="RII (IC 95%)")+
  theme_bw()+
  theme(text = element_text(size=10, colour="black"),
    axis.text.x = element_text(angle = 90),
                  legend.position="none")
ggarrange(figura9, figura10, nrow=1)
```

## Mujeres

```{r, echo=F}
figura11 <- prevalencias_ccaa %>%
  filter(nombre_ccaa == nombre_ccaa[v],
         sexo=="Mujeres") %>%
  ggplot(aes(x=encuesta, y=hta*100, color=educa, 
             ymin=hta_low*100, ymax=hta_upp*100))+
  geom_point()+
  geom_errorbar(alpha=0.3)+
  geom_line()+
  #scale_x_date(date_labels = "%Y")+
  labs(title = "Prevalencia por nivel educativo \nentre 2001-2020", x="", y="Prevalencia de HTA (IC 95%)")+
  guides(color=guide_legend(title="Nivel educativo"))+
  theme_bw()+
  theme(text = element_text(size=10, colour="black"),
    axis.text.x = element_text(angle = 90),
    legend.text = element_text(size=11),
    legend.title = element_text(size=11),
    legend.position = "bottom")

```

```{r, echo=F}
figura12 <- rii_ccaa %>%
  filter(nombre_ccaa == nombre_ccaa[v],
         fr =="hta", sexo=="Mujeres") %>%
  ggplot(aes(x=as.Date(encuesta), y=rii, ymin=rii_infci, ymax=rii_supci, group=fr)) +
  geom_hline(yintercept = 1, lty = 2) +
  geom_ribbon(alpha=0.3, aes(fill=fr)) +
  geom_line(aes(color=fr)) +
  scale_y_continuous(trans="log", breaks=c(0.75, 1, 1.5, 2, 4, 8, 16, 32))+
  scale_x_date(date_labels = "%Y", breaks = unique(as.Date(rii_ccaa$encuesta)))+
  labs(title= "Índice relativo de desigualdad \nentre 2001-2020 (RII en inglés)", x="", y="RII (IC 95%)")+
  theme_bw()+
  theme(text = element_text(size=10, colour="black"),
    axis.text.x = element_text(angle = 90),
                  legend.position="none")
ggarrange(figura11, figura12, nrow=1)
```

# Obesidad {.tabset .tabset-fade .tabset-pills}

## Global

```{r, echo=F}
figura13 <- prevalencias_ccaa %>%
  filter(nombre_ccaa == nombre_ccaa[v],
         sexo=="Overall") %>%
  ggplot(aes(x=encuesta, y=obesity*100, color=educa, 
             ymin=obesity_low*100, ymax=obesity_upp*100))+
  geom_point()+
  geom_errorbar(alpha=0.3)+
  geom_line()+
  #scale_x_date(date_labels = "%Y")+
  labs(title = "Prevalencia por nivel educativo \nentre 2001-2020", x="", y="Prevalencia de obesidad (IC 95%)")+
  guides(color=guide_legend(title="Nivel educativo"))+
  theme_bw()+
  theme(text = element_text(size=10, colour="black"),
    axis.text.x = element_text(angle = 90),
    legend.text = element_text(size=11),
    legend.title = element_text(size=11),
    legend.position = "bottom")

```


```{r, echo=F}
figura14 <- rii_ccaa %>%
  filter(nombre_ccaa == nombre_ccaa[v],
         fr =="obesity", sexo=="Overall") %>%
  ggplot(aes(x=as.Date(encuesta), y=rii, ymin=rii_infci, ymax=rii_supci, group=fr)) +
  geom_hline(yintercept = 1, lty = 2) +
  geom_ribbon(alpha=0.3, aes(fill=fr)) +
  geom_line(aes(color=fr)) +
  scale_y_continuous(trans="log", breaks=c(0.75, 1, 1.5, 2, 4, 8, 16, 32))+
  scale_x_date(date_labels = "%Y", breaks = unique(as.Date(rii_ccaa$encuesta)))+
  labs(title= "Índice relativo de desigualdad \nentre 2001-2020 (RII en inglés)", x="", y="RII (IC 95%)")+
  theme_bw()+
  theme(text = element_text(size=10, colour="black"),
    axis.text.x = element_text(angle = 90),
                  legend.position="none")
ggarrange(figura13, figura14, nrow=1)
```

## Hombres

```{r, echo=F}
figura15 <- prevalencias_ccaa %>%
  filter(nombre_ccaa == nombre_ccaa[v],
         sexo=="Hombre") %>%
  ggplot(aes(x=encuesta, y=obesity*100, color=educa, 
             ymin=obesity_low*100, ymax=obesity_upp*100))+
  geom_point()+
  geom_errorbar(alpha=0.3)+
  geom_line()+
  #scale_x_date(date_labels = "%Y")+
  labs(title = "Prevalencia por nivel educativo \nentre 2001-2020", x="", y="Prevalencia de obesidad (IC 95%)")+
  guides(color=guide_legend(title="Nivel educativo"))+
  theme_bw()+
  theme(text = element_text(size=10, colour="black"),
    axis.text.x = element_text(angle = 90),
    legend.text = element_text(size=11),
    legend.title = element_text(size=11),
    legend.position = "bottom")


```



```{r, echo=F}
figura16 <- rii_ccaa %>%
  filter(nombre_ccaa == nombre_ccaa[v],
         fr =="obesity", sexo=="Hombre") %>%
  ggplot(aes(x=as.Date(encuesta), y=rii, ymin=rii_infci, ymax=rii_supci, group=fr)) +
  geom_hline(yintercept = 1, lty = 2) +
  geom_ribbon(alpha=0.3, aes(fill=fr)) +
  geom_line(aes(color=fr)) +
  scale_y_continuous(trans="log", breaks=c(0.75, 1, 1.5, 2, 4, 8, 16, 32))+
  scale_x_date(date_labels = "%Y", breaks = unique(as.Date(rii_ccaa$encuesta)))+
  labs(title= "Índice relativo de desigualdad \nentre 2001-2020 (RII en inglés)", x="", y="RII (IC 95%)")+
  theme_bw()+
  theme(text = element_text(size=10, colour="black"),
    axis.text.x = element_text(angle = 90),
                  legend.position="none")
ggarrange(figura15, figura16, nrow=1)
```

## Mujeres

```{r, echo=F}
figura17 <- prevalencias_ccaa %>%
  filter(nombre_ccaa == nombre_ccaa[v],
         sexo=="Mujeres") %>%
  ggplot(aes(x=encuesta, y=obesity*100, color=educa, 
             ymin=obesity_low*100, ymax=obesity_upp*100))+
  geom_point()+
  geom_errorbar(alpha=0.3)+
  geom_line()+
  #scale_x_date(date_labels = "%Y")+
  labs(title = "Prevalencia por nivel educativo \nentre 2001-2020", x="", y="Prevalencia de obesidad (IC 95%)")+
  guides(color=guide_legend(title="Nivel educativo"))+
  theme_bw()+
  theme(text = element_text(size=10, colour="black"),
    axis.text.x = element_text(angle = 90),
    legend.text = element_text(size=11),
    legend.title = element_text(size=11),
    legend.position = "bottom")

```



```{r, echo=F}
figura18 <- rii_ccaa %>%
  filter(nombre_ccaa == nombre_ccaa[v],
         fr =="obesity", sexo=="Mujeres") %>%
  ggplot(aes(x=as.Date(encuesta), y=rii, ymin=rii_infci, ymax=rii_supci, group=fr)) +
  geom_hline(yintercept = 1, lty = 2) +
  geom_ribbon(alpha=0.3, aes(fill=fr)) +
  geom_line(aes(color=fr)) +
  scale_y_continuous(trans="log", breaks=c(0.75, 1, 1.5, 2, 4, 8, 16, 32))+
  scale_x_date(date_labels = "%Y", breaks = unique(as.Date(rii_ccaa$encuesta)))+
  labs(title= "Índice relativo de desigualdad \nentre 2001-2020 (RII en inglés)", x="", y="RII (IC 95%)")+
  theme_bw()+
  theme(text = element_text(size=10, colour="black"),
    axis.text.x = element_text(angle = 90),
                  legend.position="none")
ggarrange(figura17, figura18, nrow=1)
```

# Colesterol {.tabset .tabset-fade .tabset-pills}

## Global

```{r, echo=F}
figura19 <- prevalencias_ccaa %>%
  filter(nombre_ccaa == nombre_ccaa[v],
         sexo=="Overall") %>%
  ggplot(aes(x=encuesta, y=col*100, color=educa, 
             ymin=col_low*100, ymax=col_upp*100))+
  geom_point()+
  geom_errorbar(alpha=0.3)+
  geom_line()+
  #scale_x_date(date_labels = "%Y")+
  labs(title = "Prevalencia por nivel educativo \nentre 2001-2020", x="", y="Prevalencia de colesterol (IC 95%)")+
  guides(color=guide_legend(title="Nivel educativo"))+
  theme_bw()+
  theme(text = element_text(size=10, colour="black"),
    axis.text.x = element_text(angle = 90),
    legend.text = element_text(size=11),
    legend.title = element_text(size=11),
    legend.position = "bottom")


```


```{r, echo=F}
figura20 <- rii_ccaa %>%
  filter(nombre_ccaa == nombre_ccaa[v],
         fr =="col", sexo=="Overall") %>%
  ggplot(aes(x=as.Date(encuesta), y=rii, ymin=rii_infci, ymax=rii_supci, group=fr)) +
  geom_hline(yintercept = 1, lty = 2) +
  geom_ribbon(alpha=0.3, aes(fill=fr)) +
  geom_line(aes(color=fr)) +
  scale_y_continuous(trans="log", breaks=c(0.75, 1, 1.5, 2, 4, 8, 16, 32))+
  scale_x_date(date_labels = "%Y", breaks = unique(as.Date(rii_ccaa$encuesta)))+
  labs(title= "Índice relativo de desigualdad \nentre 2001-2020 (RII en inglés)", x="", y="RII (IC 95%)")+
  theme_bw()+
  theme(text = element_text(size=10, colour="black"),
    axis.text.x = element_text(angle = 90),
                  legend.position="none")
ggarrange(figura19, figura20, nrow=1)
```

## Hombres

```{r, echo=F}
figura21 <- prevalencias_ccaa %>%
  filter(nombre_ccaa == nombre_ccaa[v],
         sexo=="Hombre") %>%
  ggplot(aes(x=encuesta, y=col*100, color=educa, 
             ymin=col_low*100, ymax=col_upp*100))+
  geom_point()+
  geom_errorbar(alpha=0.3)+
  geom_line()+
  #scale_x_date(date_labels = "%Y")+
  labs(title = "Prevalencia por nivel educativo \nentre 2001-2020", x="", y="Prevalencia de colesterol (IC 95%)")+
  guides(color=guide_legend(title="Nivel educativo"))+
  theme_bw()+
  theme(text = element_text(size=10, colour="black"),
    axis.text.x = element_text(angle = 90),
    legend.text = element_text(size=11),
    legend.title = element_text(size=11),
    legend.position = "bottom")


```


```{r, echo=F}
figura22 <- rii_ccaa %>%
  filter(nombre_ccaa == nombre_ccaa[v],
         fr =="col", sexo=="Hombre") %>%
  ggplot(aes(x=as.Date(encuesta), y=rii, ymin=rii_infci, ymax=rii_supci, group=fr)) +
  geom_hline(yintercept = 1, lty = 2) +
  geom_ribbon(alpha=0.3, aes(fill=fr)) +
  geom_line(aes(color=fr)) +
  scale_y_continuous(trans="log", breaks=c(0.75, 1, 1.5, 2, 4, 8, 16, 32))+
  scale_x_date(date_labels = "%Y", breaks = unique(as.Date(rii_ccaa$encuesta)))+
  labs(title= "Índice relativo de desigualdad \nentre 2001-2020 (RII en inglés)", x="", y="RII (IC 95%)")+
  theme_bw()+
  theme(text = element_text(size=10, colour="black"),
    axis.text.x = element_text(angle = 90),
                  legend.position="none")
ggarrange(figura21, figura22, nrow=1)
```

## Mujeres

```{r, echo=F}
figura23 <- prevalencias_ccaa %>%
  filter(nombre_ccaa == nombre_ccaa[v],
         sexo=="Mujeres") %>%
  ggplot(aes(x=encuesta, y=col*100, color=educa, 
             ymin=col_low*100, ymax=col_upp*100))+
  geom_point()+
  geom_errorbar(alpha=0.3)+
  geom_line()+
  #scale_x_date(date_labels = "%Y")+
  labs(title = "Prevalencia por nivel educativo \nentre 2001-2020", x="", y="Prevalencia de colesterol (IC 95%)")+
  guides(color=guide_legend(title="Nivel educativo"))+
  theme_bw()+
  theme(text = element_text(size=10, colour="black"),
    axis.text.x = element_text(angle = 90),
    legend.text = element_text(size=11),
    legend.title = element_text(size=11),
    legend.position = "bottom")

```



```{r, echo=F}
figura24 <- rii_ccaa %>%
  filter(nombre_ccaa == nombre_ccaa[v],
         fr =="col", sexo=="Mujeres") %>%
  ggplot(aes(x=as.Date(encuesta), y=rii, ymin=rii_infci, ymax=rii_supci, group=fr)) +
  geom_hline(yintercept = 1, lty = 2) +
  geom_ribbon(alpha=0.3, aes(fill=fr)) +
  geom_line(aes(color=fr)) +
  scale_y_continuous(trans="log", breaks=c(0.75, 1, 1.5, 2, 4, 8, 16, 32))+
  scale_x_date(date_labels = "%Y", breaks = unique(as.Date(rii_ccaa$encuesta)))+
  labs(title= "Índice relativo de desigualdad \nentre 2001-2020 (RII en inglés)", x="", y="RII (IC 95%)")+
  theme_bw()+
  theme(text = element_text(size=10, colour="black"),
    axis.text.x = element_text(angle = 90),
                  legend.position="none")
ggarrange(figura23, figura24, nrow=1)
```

# Sedentarismo {.tabset .tabset-fade .tabset-pills}

## Global

``` {r, echo=F}
figura25 <- prevalencias_ccaa %>%
  filter(nombre_ccaa == nombre_ccaa[v],
         sexo=="Overall", encuesta!="2009") %>%
  ggplot(aes(x=encuesta, y=sedentario*100, color=educa, 
             ymin=sedentario_low*100, ymax=sedentario_upp*100))+
  geom_point()+
  geom_errorbar(alpha=0.3)+
  geom_line()+
  #scale_x_date(date_labels = "%Y")+
  labs(title = "Prevalencia por nivel educativo \nentre 2001-2020", x="", y="Prevalencia de sedentarismo (IC 95%)")+
  guides(color=guide_legend(title="Nivel educativo"))+
  theme_bw()+
  theme(text = element_text(size=10, colour="black"),
    axis.text.x = element_text(angle = 90),
    legend.text = element_text(size=11),
    legend.title = element_text(size=11),
    legend.position = "bottom")


```


```{r, echo=F}
figura26 <- rii_ccaa %>%
  filter(nombre_ccaa == nombre_ccaa[v],
         fr =="sedentario", sexo=="Overall") %>%
  ggplot(aes(x=as.Date(encuesta), y=rii, ymin=rii_infci, ymax=rii_supci, group=fr)) +
  geom_hline(yintercept = 1, lty = 2) +
  geom_ribbon(alpha=0.3, aes(fill=fr)) +
  geom_line(aes(color=fr)) +
  scale_y_continuous(trans="log", breaks=c(0.75, 1, 1.5, 2, 4, 8, 16, 32))+
  scale_x_date(date_labels = "%Y", breaks = unique(as.Date(rii_ccaa$encuesta)))+
  labs(title= "Índice relativo de desigualdad \nentre 2001-2020 (RII en inglés)", x="", y="RII (IC 95%)")+
  theme_bw()+
  theme(text = element_text(size=10, colour="black"),
    axis.text.x = element_text(angle = 90),
                  legend.position="none")
ggarrange(figura25, figura26, nrow=1)
```

## Hombres


```{r, echo=F}
figura27 <- prevalencias_ccaa %>%
  filter(nombre_ccaa == nombre_ccaa[v],
         sexo=="Hombre", encuesta!="2009") %>%
  ggplot(aes(x=encuesta, y=sedentario*100, color=educa, 
             ymin=sedentario_low*100, ymax=sedentario_upp*100))+
  geom_point()+
  geom_errorbar(alpha=0.3)+
  geom_line()+
  #scale_x_date(date_labels = "%Y")+
  labs(title = "Prevalencia por nivel educativo \nentre 2001-2020", x="", y="Prevalencia de sedentarismo (IC 95%)")+
  guides(color=guide_legend(title="Nivel educativo"))+
  theme_bw()+
  theme(text = element_text(size=10, colour="black"),
    axis.text.x = element_text(angle = 90),
    legend.text = element_text(size=11),
    legend.title = element_text(size=11),
    legend.position = "bottom")

```

```{r, echo=F}
figura28 <- rii_ccaa %>%
  filter(nombre_ccaa == nombre_ccaa[v],
         fr =="sedentario", sexo=="Hombre") %>%
  ggplot(aes(x=as.Date(encuesta), y=rii, ymin=rii_infci, ymax=rii_supci, group=fr)) +
  geom_hline(yintercept = 1, lty = 2) +
  geom_ribbon(alpha=0.3, aes(fill=fr)) +
  geom_line(aes(color=fr)) +
  scale_y_continuous(trans="log", breaks=c(0.75, 1, 1.5, 2, 4, 8, 16, 32))+
  scale_x_date(date_labels = "%Y", breaks = unique(as.Date(rii_ccaa$encuesta)))+
  labs(title= "Índice relativo de desigualdad \nentre 2001-2020 (RII en inglés)", x="", y="RII (IC 95%)")+
  theme_bw()+
  theme(text = element_text(size=10, colour="black"),
    axis.text.x = element_text(angle = 90),
                  legend.position="none")
ggarrange(figura27, figura28, nrow=1)

```

## Mujeres


```{r, echo=F}
figura29 <- prevalencias_ccaa %>%
  filter(nombre_ccaa == nombre_ccaa[v],
         sexo=="Mujeres", encuesta!="2009") %>%
  ggplot(aes(x=encuesta, y=sedentario*100, color=educa, 
             ymin=sedentario_low*100, ymax=sedentario_upp*100))+
  geom_point()+
  geom_errorbar(alpha=0.3)+
  geom_line()+
  #scale_x_date(date_labels = "%Y")+
  labs(title = "Prevalencia por nivel educativo \nentre 2001-2020", x="", y="Prevalencia de sedentarismo (IC 95%)")+
  guides(color=guide_legend(title="Nivel educativo"))+
  theme_bw()+
  theme(text = element_text(size=10, colour="black"),
    axis.text.x = element_text(angle = 90),
    legend.text = element_text(size=11),
    legend.title = element_text(size=11),
    legend.position = "bottom")

```



```{r, echo=F}
figura30 <- rii_ccaa %>%
  filter(nombre_ccaa == nombre_ccaa[v],
         fr =="sedentario", sexo=="Mujeres", X<2704) %>%
  ggplot(aes(x=as.Date(encuesta), y=rii, ymin=rii_infci, ymax=rii_supci, group=fr)) +
  geom_hline(yintercept = 1, lty = 2) +
  geom_ribbon(alpha=0.3, aes(fill=fr)) +
  geom_line(aes(color=fr)) +
  scale_y_continuous(trans="log", breaks=c(0.75, 1, 1.5, 2, 4, 8, 16, 32))+
  scale_x_date(date_labels = "%Y", breaks = unique(as.Date(rii_ccaa$encuesta)))+
  labs(title= "Índice relativo de desigualdad \nentre 2001-2020 (RII en inglés)", x="", y="RII (IC 95%)")+
  theme_bw()+
  theme(text = element_text(size=10, colour="black"),
    axis.text.x = element_text(angle = 90),
                  legend.position="none")
ggarrange(figura29, figura30, nrow=1)
```

# Tabaco {.tabset .tabset-fade .tabset-pills}

## Global

```{r, echo=F}
figura31 <- prevalencias_ccaa %>%
  filter(nombre_ccaa == nombre_ccaa[v],
         sexo=="Overall") %>%
  ggplot(aes(x=encuesta, y=smoking*100, color=educa, 
             ymin=smoking_low*100, ymax=smoking_upp*100))+
  geom_point()+
  geom_errorbar(alpha=0.3)+
  geom_line()+
  #scale_x_date(date_labels = "%Y")+
  labs(title = "Prevalencia por nivel educativo \nentre 2001-2020", x="", y="Prevalencia de tabaquismo (IC 95%)")+
  guides(color=guide_legend(title="Nivel educativo"))+
  theme_bw()+
  theme(text = element_text(size=10, colour="black"),
    axis.text.x = element_text(angle = 90),
    legend.text = element_text(size=11),
    legend.title = element_text(size=11),
    legend.position = "bottom")

```



```{r, echo=F}
figura32 <- rii_ccaa %>%
  filter(nombre_ccaa == nombre_ccaa[v],
         fr =="smoking", sexo=="Overall") %>%
  ggplot(aes(x=as.Date(encuesta), y=rii, ymin=rii_infci, ymax=rii_supci, group=fr)) +
  geom_hline(yintercept = 1, lty = 2) +
  geom_ribbon(alpha=0.3, aes(fill=fr)) +
  geom_line(aes(color=fr)) +
  scale_y_continuous(trans="log", breaks=c(0.75, 1, 1.5, 2, 4, 8, 16, 32))+
  scale_x_date(date_labels = "%Y", breaks = unique(as.Date(rii_ccaa$encuesta)))+
  labs(title= "Índice relativo de desigualdad \nentre 2001-2020 (RII en inglés)", x="", y="RII (IC 95%)")+
  theme_bw()+
  theme(text = element_text(size=10, colour="black"),
    axis.text.x = element_text(angle = 90),
                  legend.position="none")
ggarrange(figura31, figura32, nrow=1)
```

## Hombres


```{r, echo=F}
figura33 <-  prevalencias_ccaa %>%
  filter(nombre_ccaa == nombre_ccaa[v],
         sexo=="Hombre") %>%
  ggplot(aes(x=encuesta, y=smoking*100, color=educa, 
             ymin=smoking_low*100, ymax=smoking_upp*100))+
  geom_point()+
  geom_errorbar(alpha=0.3)+
  geom_line()+
  #scale_x_date(date_labels = "%Y")+
  labs(title = "Prevalencia por nivel educativo \nentre 2001-2020", x="", y="Prevalencia de tabaquismo (IC 95%)")+
  guides(color=guide_legend(title="Nivel educativo"))+
  theme_bw()+
  theme(text = element_text(size=10, colour="black"),
    axis.text.x = element_text(angle = 90),
    legend.text = element_text(size=11),
    legend.title = element_text(size=11),
    legend.position = "bottom")


```


```{r, echo=F}
figura34 <- rii_ccaa %>%
  filter(nombre_ccaa == nombre_ccaa[v],
         fr =="smoking", sexo=="Hombre") %>%
  ggplot(aes(x=as.Date(encuesta), y=rii, ymin=rii_infci, ymax=rii_supci, group=fr)) +
  geom_hline(yintercept = 1, lty = 2) +
  geom_ribbon(alpha=0.3, aes(fill=fr)) +
  geom_line(aes(color=fr)) +
  scale_y_continuous(trans="log", breaks=c(0.75, 1, 1.5, 2, 4, 8, 16, 32))+
  scale_x_date(date_labels = "%Y", breaks = unique(as.Date(rii_ccaa$encuesta)))+
  labs(title= "Índice relativo de desigualdad \nentre 2001-2020 (RII en inglés)", x="", y="RII (IC 95%)")+
  theme_bw()+
  theme(text = element_text(size=10, colour="black"),
    axis.text.x = element_text(angle = 90),
                  legend.position="none")
ggarrange(figura33, figura34, nrow=1)
```

## Mujeres

```{r, echo=F}
figura35 <-  prevalencias_ccaa %>%
  filter(nombre_ccaa == nombre_ccaa[v],
         sexo=="Hombre") %>%
  ggplot(aes(x=encuesta, y=smoking*100, color=educa, 
             ymin=smoking_low*100, ymax=smoking_upp*100))+
  geom_point()+
  geom_errorbar(alpha=0.3)+
  geom_line()+
  #scale_x_date(date_labels = "%Y")+
  labs(title = "Prevalencia por nivel educativo \nentre 2001-2020", x="", y="Prevalencia de tabaquismo (IC 95%)")+
  guides(color=guide_legend(title="Nivel educativo"))+
  theme_bw()+
  theme(text = element_text(size=10, colour="black"),
    axis.text.x = element_text(angle = 90),
    legend.text = element_text(size=11),
    legend.title = element_text(size=11),
    legend.position = "bottom")

```

```{r, echo=F}
figura36 <- rii_ccaa %>%
  filter(nombre_ccaa == nombre_ccaa[v],
         fr =="smoking", sexo=="Mujeres") %>%
  ggplot(aes(x=as.Date(encuesta), y=rii, ymin=rii_infci, ymax=rii_supci, group=fr)) +
  geom_hline(yintercept = 1, lty = 2) +
  geom_ribbon(alpha=0.3, aes(fill=fr)) +
  geom_line(aes(color=fr)) +
  scale_y_continuous(trans="log", breaks=c(0.75, 1, 1.5, 2, 4, 8, 16, 32))+
  scale_x_date(date_labels = "%Y", breaks = unique(as.Date(rii_ccaa$encuesta)))+
  labs(title= "Índice relativo de desigualdad \nentre 2001-2020 (RII en inglés)", x="", y="RII (IC 95%)")+
  theme_bw()+
  theme(text = element_text(size=10, colour="black"),
    axis.text.x = element_text(angle = 90),
                  legend.position="none")
ggarrange(figura35, figura36, nrow=1)

```

# Alcohol {.tabset .tabset-fade .tabset-pills}

## Global


```{r, echo=F}
figura37 <- prevalencias_ccaa %>%
  filter(nombre_ccaa == nombre_ccaa[v],
         sexo=="Overall") %>%
  ggplot(aes(x=encuesta, y=alcohol*100, color=educa, 
             ymin=alcohol_low*100, ymax=alcohol_upp*100))+
  geom_point()+
  geom_errorbar(alpha=0.3)+
  geom_line()+
  #scale_x_date(date_labels = "%Y")+
  labs(title = "Prevalencia por nivel educativo \nentre 2001-2020", x="", y="Prevalencia de consumo de alcohol (IC 95%)")+
  guides(color=guide_legend(title="Nivel educativo"))+
  theme_bw()+
  theme(text = element_text(size=10, colour="black"),
    axis.text.x = element_text(angle = 90),
    legend.text = element_text(size=11),
    legend.title = element_text(size=11),
    legend.position = "bottom")

```


```{r, echo=F}
figura38 <- rii_ccaa %>%
  filter(nombre_ccaa == nombre_ccaa[v],
         fr =="alcohol", sexo=="Overall") %>%
  ggplot(aes(x=as.Date(encuesta), y=rii, ymin=rii_infci, ymax=rii_supci, group=fr)) +
  geom_hline(yintercept = 1, lty = 2) +
  geom_ribbon(alpha=0.3, aes(fill=fr)) +
  geom_line(aes(color=fr)) +
  scale_y_continuous(trans="log", breaks=c(0.75, 1, 1.5, 2, 4, 8, 16, 32))+
  scale_x_date(date_labels = "%Y", breaks = unique(as.Date(rii_ccaa$encuesta)))+
  labs(title= "Índice relativo de desigualdad \nentre 2001-2020 (RII en inglés)", x="", y="RII (IC 95%)")+
  theme_bw()+
  theme(text = element_text(size=10, colour="black"),
    axis.text.x = element_text(angle = 90),
                  legend.position="none")
ggarrange(figura37, figura38, nrow=1)
```

## Hombres


```{r, echo=F}
figura39 <- prevalencias_ccaa %>%
  filter(nombre_ccaa == nombre_ccaa[v],
         sexo=="Hombre") %>%
  ggplot(aes(x=encuesta, y=alcohol*100, color=educa, 
             ymin=alcohol_low*100, ymax=alcohol_upp*100))+
  geom_point()+
  geom_errorbar(alpha=0.3)+
  geom_line()+
  #scale_x_date(date_labels = "%Y")+
  labs(title = "Prevalencia por nivel educativo \nentre 2001-2020", x="", y="Prevalencia de consumo de alcohol (IC 95%)")+
  guides(color=guide_legend(title="Nivel educativo"))+
  theme_bw()+
  theme(text = element_text(size=10, colour="black"),
    axis.text.x = element_text(angle = 90),
    legend.text = element_text(size=11),
    legend.title = element_text(size=11),
    legend.position = "bottom")



```

```{r, echo=F}
figura40 <- rii_ccaa %>%
  filter(nombre_ccaa == nombre_ccaa[v],
         fr =="alcohol", sexo=="Hombre") %>%
  ggplot(aes(x=as.Date(encuesta), y=rii, ymin=rii_infci, ymax=rii_supci, group=fr)) +
  geom_hline(yintercept = 1, lty = 2) +
  geom_ribbon(alpha=0.3, aes(fill=fr)) +
  geom_line(aes(color=fr)) +
  scale_y_continuous(trans="log", breaks=c(0.75, 1, 1.5, 2, 4, 8, 16, 32))+
  scale_x_date(date_labels = "%Y", breaks = unique(as.Date(rii_ccaa$encuesta)))+
  labs(title= "Índice relativo de desigualdad \nentre 2001-2020 (RII en inglés)", x="", y="RII (IC 95%)")+
  theme_bw()+
  theme(text = element_text(size=10, colour="black"),
    axis.text.x = element_text(angle = 90),
                  legend.position="none")
ggarrange(figura39, figura40, nrow=1)
```

## Mujeres


```{r, echo=F}
figura41 <-  prevalencias_ccaa %>%
  filter(nombre_ccaa == nombre_ccaa[v],
         sexo=="Mujeres") %>%
  ggplot(aes(x=encuesta, y=alcohol*100, color=educa, 
             ymin=alcohol_low*100, ymax=alcohol_upp*100))+
  geom_point()+
  geom_errorbar(alpha=0.3)+
  geom_line()+
  #scale_x_date(date_labels = "%Y")+
  labs(title = "Prevalencia por nivel educativo \nentre 2001-2020", x="", y="Prevalencia de consumo de alcohol (IC 95%)")+
  guides(color=guide_legend(title="Nivel educativo"))+
  theme_bw()+
  theme(text = element_text(size=10, colour="black"),
    axis.text.x = element_text(angle = 90),
    legend.text = element_text(size=11),
    legend.title = element_text(size=11),
    legend.position = "bottom")



```


```{r, echo=F}
figura42 <- rii_ccaa %>%
  filter(nombre_ccaa == nombre_ccaa[v],
         fr =="alcohol", sexo=="Mujeres") %>%
  ggplot(aes(x=as.Date(encuesta), y=rii, ymin=rii_infci, ymax=rii_supci, group=fr)) +
  geom_hline(yintercept = 1, lty = 2) +
  geom_ribbon(alpha=0.3, aes(fill=fr)) +
  geom_line(aes(color=fr)) +
  scale_y_continuous(trans="log", breaks=c(0.75, 1, 1.5, 2, 4, 8, 16, 32))+
  scale_x_date(date_labels = "%Y", breaks = unique(as.Date(rii_ccaa$encuesta)))+
  labs(title= "Índice relativo de desigualdad \nentre 2001-2020 (RII en inglés)", x="", y="RII (IC 95%)")+
  theme_bw()+
  theme(text = element_text(size=10, colour="black"),
    axis.text.x = element_text(angle = 90),
                  legend.position="none")
ggarrange(figura41, figura42, nrow=1)
```
