---
title: "Informe desigualdades sociales relativas en salud - `r nombre_ca[v]`"
subtitle: "Proyecto FIS XX"
output: 
  html_document:
    toc: true
    toc_depth: 2
    toc_float: true
---

```{r setup, include=FALSE}
knitr::opts_chunk$set(echo = TRUE)
library(tidyverse)
library(readxl)
library(ggplot2)
setwd(getwd())

```

```{=html}
<style>
body, p {
font-family: Arial;
}
</style>
```
El presente informe muestra la evolución de las desigualdades sociales relativas, en función del nivel educativo, para diferentes factores de riesgo de enfermedad cardiovascular en `r nombre_ca[v]` desde el año 2001 hasta el 2020, utilizando los datos de la Encuesta Nacional de Salud en España/Encuesta Europea de Salud en España.

Este informe se enmarca dentro del Proyecto FIS XX financiado por el Instituto de Salud Carlos III

```{r, echo=F}

load("prevalencias_informes.RData")
load("rii_informes.RData")

```

# Diabetes {.tabset .tabset-fade .tabset-pills}


## Prevalencias

```{r, echo=F}
fig_1 <-  
  prevalencias %>%
  filter(nombre_ccaa == nombre_ca[1] | nombre_ccaa == nombre_ca[v]) %>% 
  ggplot(aes(x=encuesta, y=(diabetes*100), ymin=(diabetes_low*100), ymax=(diabetes_upp*100), group=education_3)) +
  geom_line(aes(color=as.factor(education_3)))+  
  geom_ribbon(alpha=0.3, aes(fill=as.factor(education_3)))+
  facet_grid(rows = vars(nombre_ccaa),cols = vars(sexo))+
  scale_y_continuous(breaks = c(20, 40, 60, 100))+
  scale_x_continuous(breaks = c(2001, 2003, 2006, 2011, 2014, 2017, 2020))+
  labs(x="", y="Prevalencia de diabetes (95% IC)")+
  scale_fill_discrete(name="Nivel Educativo",
                      labels=c("Bajo", "Medio", "Alto"))+
  scale_color_discrete(guide="none")+
  theme_bw()+
  theme(axis.text=element_text(size=10, color="black"),
        axis.title=element_text(size=10, face="bold", color="black"),
        strip.text = element_text(size=10, face="bold", color="black"),
        legend.text=element_text(size=10, color="black"),
        panel.grid.major.x = element_blank(),
        panel.grid.minor.x = element_blank(),
        axis.text.x = element_text(color="black", size=10),
        axis.text.y = element_text(color="black", size=10),
        legend.position="bottom")+
  labs( title = "Prevalencia de diabetes por nivel educativo y sexo en el período 2003-2020")

fig_1

```


## Desigualdades

```{r, echo=F}

fig_2 <-  
  rii %>%
  filter(fr=="diabetes", nombre_ccaa == nombre_ca[1] | nombre_ccaa == nombre_ca[v]) %>% 
  ggplot(aes(x=as.numeric(encuesta), y=rii, ymin=rii_infci, ymax=rii_supci), group=nombre_ccaa) +
  geom_hline(yintercept = 1, lty=2)+
  geom_ribbon(alpha=0.3, aes(fill=nombre_ccaa))+
  facet_grid(cols = vars(sexo))+
  geom_line(aes(color=nombre_ccaa)) +
  scale_y_continuous(trans="log",
                     breaks=c(0.75, 1, 1.5, 2, 4, 8, 16, 32))+
  scale_x_continuous(breaks = c(2001, 2003, 2006, 2011, 2014, 2017, 2020))+
  labs(x="", y="RII (95% CI)")+
  scale_fill_discrete(name="")+
  scale_color_discrete(guide="none")+
  theme_bw()+
  theme(axis.text=element_text(size=10, color="black"),
        axis.title=element_text(size=10, face="bold", color="black"),
        strip.text = element_text(size=10, face="bold", color="black"),
        legend.text=element_text(size=10, color="black"),
        panel.grid.major.x = element_blank(),
        panel.grid.minor.x = element_blank(),
        axis.text.x = element_text(color="black", size=10),
        axis.text.y = element_text(color="black", size=10),
        legend.position="bottom")+
  labs( title = "Índice Relativo de Desigualdad (RII) en diabetes, por sexo, \n en el período 2003-2020")

fig_2

```


# Hipertensión arterial {.tabset .tabset-fade .tabset-pills}

## Prevalencias

```{r, echo=F}
fig_3 <-  
  prevalencias %>%
  filter(nombre_ccaa == nombre_ca[1] | nombre_ccaa == nombre_ca[v]) %>% 
  ggplot(aes(x=encuesta, y=(hta*100), ymin=(hta_low*100), ymax=(hta_upp*100), group=education_3)) +
  geom_line(aes(color=as.factor(education_3)))+  
  geom_ribbon(alpha=0.3, aes(fill=as.factor(education_3)))+
  facet_grid(rows = vars(nombre_ccaa),cols = vars(sexo))+
  scale_y_continuous(breaks = c(20, 40, 60, 100))+
  scale_x_continuous(breaks = c(2001, 2003, 2006, 2011, 2014, 2017, 2020))+
  labs(x="", y="Prevalencia de hipertensión arterial (95% IC)")+
  scale_fill_discrete(name="Nivel Educativo",
                      labels=c("Bajo", "Medio", "Alto"))+
  scale_color_discrete(guide="none")+
  theme_bw()+
  theme(axis.text=element_text(size=10, color="black"),
        axis.title=element_text(size=10, face="bold", color="black"),
        strip.text = element_text(size=10, face="bold", color="black"),
        legend.text=element_text(size=10, color="black"),
        panel.grid.major.x = element_blank(),
        panel.grid.minor.x = element_blank(),
        axis.text.x = element_text(color="black", size=10),
        axis.text.y = element_text(color="black", size=10),
        legend.position="bottom")+
  labs( title = "Prevalencia de hipertensión arterial, por nivel educativo y sexo, \n en el período 2003-2020")

fig_3

```

## Desigualdades

```{r, echo=F}

fig_4 <-  
  rii %>% 
  filter(fr=="diabetes", nombre_ccaa == nombre_ca[1] | nombre_ccaa == nombre_ca[v]) %>% 
  ggplot(aes(x=as.numeric(encuesta), y=rii, ymin=rii_infci, ymax=rii_supci), group=nombre_ccaa) +
  geom_hline(yintercept = 1, lty=2)+
  geom_ribbon(alpha=0.3, aes(fill=nombre_ccaa))+
  facet_grid(cols = vars(sexo))+
  geom_line(aes(color=nombre_ccaa)) +
  scale_y_continuous(trans="log",
                     breaks=c(0.75, 1, 1.5, 2, 4, 8, 16, 32))+
  scale_x_continuous(breaks = c(2001, 2003, 2006, 2011, 2014, 2017, 2020))+
  labs(x="", y="RII (95% CI)")+
  scale_fill_discrete(name="")+
  scale_color_discrete(guide="none")+
  theme_bw()+
  theme(axis.text=element_text(size=10, color="black"),
        axis.title=element_text(size=10, face="bold", color="black"),
        strip.text = element_text(size=10, face="bold", color="black"),
        legend.text=element_text(size=10, color="black"),
        panel.grid.major.x = element_blank(),
        panel.grid.minor.x = element_blank(),
        axis.text.x = element_text(color="black", size=10),
        axis.text.y = element_text(color="black", size=10),
        legend.position="bottom")+
  labs( title = "Índice Relativo de Desigualdad (RII) en hipertensión arterial, por sexo, \n en el período 2003-2020")

fig_4

```

# Colesterol {.tabset .tabset-fade .tabset-pills}

## Prevalencias

```{r, echo=F}
fig_5 <-  
  prevalencias %>%
  filter(nombre_ccaa == nombre_ca[1] | nombre_ccaa == nombre_ca[v]) %>% 
  ggplot(aes(x=encuesta, y=(col*100), ymin=(col_low*100), ymax=(col_upp*100), group=education_3)) +
  geom_line(aes(color=as.factor(education_3)))+  
  geom_ribbon(alpha=0.3, aes(fill=as.factor(education_3)))+
  facet_grid(rows = vars(nombre_ccaa),cols = vars(sexo))+
  scale_y_continuous(breaks = c(20, 40, 60, 100))+
  scale_x_continuous(breaks = c(2001, 2003, 2006, 2011, 2014, 2017, 2020))+
  labs(x="", y="Prevalencia de colesterol (95% IC)")+
  scale_fill_discrete(name="Nivel Educativo",
                      labels=c("Bajo", "Medio", "Alto"))+
  scale_color_discrete(guide="none")+
  theme_bw()+
  theme(axis.text=element_text(size=10, color="black"),
        axis.title=element_text(size=10, face="bold", color="black"),
        strip.text = element_text(size=10, face="bold", color="black"),
        legend.text=element_text(size=10, color="black"),
        panel.grid.major.x = element_blank(),
        panel.grid.minor.x = element_blank(),
        axis.text.x = element_text(color="black", size=10),
        axis.text.y = element_text(color="black", size=10),
        legend.position="bottom")+
  labs( title = "Prevalencia de colesterol por nivel educativo y sexo en el período 2003-2020")

fig_5

```

## Desigualdades

```{r, echo=F}

fig_6 <-  
  rii %>% 
  filter(fr=="diabetes", nombre_ccaa == nombre_ca[1] | nombre_ccaa == nombre_ca[v]) %>% 
  ggplot(aes(x=as.numeric(encuesta), y=rii, ymin=rii_infci, ymax=rii_supci), group=nombre_ccaa) +
  geom_hline(yintercept = 1, lty=2)+
  geom_ribbon(alpha=0.3, aes(fill=nombre_ccaa))+
  facet_grid(cols = vars(sexo))+
  geom_line(aes(color=nombre_ccaa)) +
  scale_y_continuous(trans="log",
                     breaks=c(0.75, 1, 1.5, 2, 4, 8, 16, 32))+
  scale_x_continuous(breaks = c(2001, 2003, 2006, 2011, 2014, 2017, 2020))+
  labs(x="", y="RII (95% CI)")+
  scale_fill_discrete(name="")+
  scale_color_discrete(guide="none")+
  theme_bw()+
  theme(axis.text=element_text(size=10, color="black"),
        axis.title=element_text(size=10, face="bold", color="black"),
        strip.text = element_text(size=10, face="bold", color="black"),
        legend.text=element_text(size=10, color="black"),
        panel.grid.major.x = element_blank(),
        panel.grid.minor.x = element_blank(),
        axis.text.x = element_text(color="black", size=10),
        axis.text.y = element_text(color="black", size=10),
        legend.position="bottom")+
  labs( title = "Índice Relativo de Desigualdad (RII) en colesterol, por sexo, \n en el período 2003-2020")

fig_6

```

# Obesidad {.tabset .tabset-fade .tabset-pills}

## Prevalencias

```{r, echo=F}
fig_7 <-  
  prevalencias %>%
  filter(nombre_ccaa == nombre_ca[1] | nombre_ccaa == nombre_ca[v]) %>% 
  ggplot(aes(x=encuesta, y=(obesity*100), ymin=(obesity_low*100), ymax=(obesity_upp*100), group=education_3)) +
  geom_line(aes(color=as.factor(education_3)))+  
  geom_ribbon(alpha=0.3, aes(fill=as.factor(education_3)))+
  facet_grid(rows = vars(nombre_ccaa),cols = vars(sexo))+
  scale_y_continuous(breaks = c(20, 40, 60, 100))+
  scale_x_continuous(breaks = c(2001, 2003, 2006, 2011, 2014, 2017, 2020))+
  labs(x="", y="Prevalencia de obesidad (95% IC)")+
  scale_fill_discrete(name="Nivel Educativo",
                      labels=c("Bajo", "Medio", "Alto"))+
  scale_color_discrete(guide="none")+
  theme_bw()+
  theme(axis.text=element_text(size=10, color="black"),
        axis.title=element_text(size=10, face="bold", color="black"),
        strip.text = element_text(size=10, face="bold", color="black"),
        legend.text=element_text(size=10, color="black"),
        panel.grid.major.x = element_blank(),
        panel.grid.minor.x = element_blank(),
        axis.text.x = element_text(color="black", size=10),
        axis.text.y = element_text(color="black", size=10),
        legend.position="bottom")+
  labs( title = "Prevalencia de obesidad por nivel educativo y sexo en el período 2003-2020")

fig_7

```

## Desigualdades

```{r, echo=F}

fig_8 <-  
  rii %>% 
  filter(fr=="diabetes", nombre_ccaa == nombre_ca[1] | nombre_ccaa == nombre_ca[v]) %>% 
  ggplot(aes(x=as.numeric(encuesta), y=rii, ymin=rii_infci, ymax=rii_supci), group=nombre_ccaa) +
  geom_hline(yintercept = 1, lty=2)+
  geom_ribbon(alpha=0.3, aes(fill=nombre_ccaa))+
  facet_grid(cols = vars(sexo))+
  geom_line(aes(color=nombre_ccaa)) +
  scale_y_continuous(trans="log",
                     breaks=c(0.75, 1, 1.5, 2, 4, 8, 16, 32))+
  scale_x_continuous(breaks = c(2001, 2003, 2006, 2011, 2014, 2017, 2020))+
  labs(x="", y="RII (95% CI)")+
  scale_fill_discrete(name="")+
  scale_color_discrete(guide="none")+
  theme_bw()+
  theme(axis.text=element_text(size=10, color="black"),
        axis.title=element_text(size=10, face="bold", color="black"),
        strip.text = element_text(size=10, face="bold", color="black"),
        legend.text=element_text(size=10, color="black"),
        panel.grid.major.x = element_blank(),
        panel.grid.minor.x = element_blank(),
        axis.text.x = element_text(color="black", size=10),
        axis.text.y = element_text(color="black", size=10),
        legend.position="bottom")+
  labs( title = "Índice Relativo de Desigualdad (RII) en obesidad, por sexo, \n en el período 2003-2020")

fig_8

```

# Sedentarismo {.tabset .tabset-fade .tabset-pills}

## Prevalencias

```{r, echo=F}
fig_9 <-  
  prevalencias %>%
  filter(nombre_ccaa == nombre_ca[1] | nombre_ccaa == nombre_ca[v]) %>% 
  ggplot(aes(x=encuesta, y=(Sedentarismo*100), ymin=(sedentarismo_low*100), ymax=(sedentarismo_upp*100), group=education_3)) +
  geom_line(aes(color=as.factor(education_3)))+  
  geom_ribbon(alpha=0.3, aes(fill=as.factor(education_3)))+
  facet_grid(rows = vars(nombre_ccaa),cols = vars(sexo))+
  scale_y_continuous(breaks = c(20, 40, 60, 100))+
  scale_x_continuous(breaks = c(2001, 2003, 2006, 2011, 2014, 2017, 2020))+
  labs(x="", y="Prevalencia de sedentarismo (95% IC)")+
  scale_fill_discrete(name="Nivel Educativo",
                      labels=c("Bajo", "Medio", "Alto"))+
  scale_color_discrete(guide="none")+
  theme_bw()+
  theme(axis.text=element_text(size=10, color="black"),
        axis.title=element_text(size=10, face="bold", color="black"),
        strip.text = element_text(size=10, face="bold", color="black"),
        legend.text=element_text(size=10, color="black"),
        panel.grid.major.x = element_blank(),
        panel.grid.minor.x = element_blank(),
        axis.text.x = element_text(color="black", size=10),
        axis.text.y = element_text(color="black", size=10),
        legend.position="bottom")+
  labs( title = "Prevalencia de sedentarismo por nivel educativo y sexo en el período 2003-2020")

fig_9

```

## Desigualdades

```{r, echo=F}

fig_10 <-  
  rii %>% 
  filter(fr=="diabetes", nombre_ccaa == nombre_ca[1] | nombre_ccaa == nombre_ca[v]) %>% 
  ggplot(aes(x=as.numeric(encuesta), y=rii, ymin=rii_infci, ymax=rii_supci), group=nombre_ccaa) +
  geom_hline(yintercept = 1, lty=2)+
  geom_ribbon(alpha=0.3, aes(fill=nombre_ccaa))+
  facet_grid(cols = vars(sexo))+
  geom_line(aes(color=nombre_ccaa)) +
  scale_y_continuous(trans="log",
                     breaks=c(0.75, 1, 1.5, 2, 4, 8, 16, 32))+
  scale_x_continuous(breaks = c(2001, 2003, 2006, 2011, 2014, 2017, 2020))+
  labs(x="", y="RII (95% CI)")+
  scale_fill_discrete(name="")+
  scale_color_discrete(guide="none")+
  theme_bw()+
  theme(axis.text=element_text(size=10, color="black"),
        axis.title=element_text(size=10, face="bold", color="black"),
        strip.text = element_text(size=10, face="bold", color="black"),
        legend.text=element_text(size=10, color="black"),
        panel.grid.major.x = element_blank(),
        panel.grid.minor.x = element_blank(),
        axis.text.x = element_text(color="black", size=10),
        axis.text.y = element_text(color="black", size=10),
        legend.position="bottom")+
  labs( title = "Índice Relativo de Desigualdad (RII) en sedentarismo, por sexo, \n en el período 2003-2020")

fig_10

```

# Tabaquismo {.tabset .tabset-fade .tabset-pills}

## Prevalencias

```{r, echo=F}
fig_11 <-  
  prevalencias %>%
  filter(nombre_ccaa == nombre_ca[1] | nombre_ccaa == nombre_ca[v]) %>% 
  ggplot(aes(x=encuesta, y=(smoking*100), ymin=(smoking_low*100), ymax=(smoking_upp*100), group=education_3)) +
  geom_line(aes(color=as.factor(education_3)))+  
  geom_ribbon(alpha=0.3, aes(fill=as.factor(education_3)))+
  facet_grid(rows = vars(nombre_ccaa),cols = vars(sexo))+
  scale_y_continuous(breaks = c(20, 40, 60, 100))+
  scale_x_continuous(breaks = c(2001, 2003, 2006, 2011, 2014, 2017, 2020))+
  labs(x="", y="Prevalencia de tabaquismo (95% IC)")+
  scale_fill_discrete(name="Nivel Educativo",
                      labels=c("Bajo", "Medio", "Alto"))+
  scale_color_discrete(guide="none")+
  theme_bw()+
  theme(axis.text=element_text(size=10, color="black"),
        axis.title=element_text(size=10, face="bold", color="black"),
        strip.text = element_text(size=10, face="bold", color="black"),
        legend.text=element_text(size=10, color="black"),
        panel.grid.major.x = element_blank(),
        panel.grid.minor.x = element_blank(),
        axis.text.x = element_text(color="black", size=10),
        axis.text.y = element_text(color="black", size=10),
        legend.position="bottom")+
  labs( title = "Prevalencia de tabaquismo por nivel educativo y sexo en el período 2003-2020")

fig_11

```

## Desigualdades

```{r, echo=F}

fig_12 <-  
  rii %>% 
  filter(fr=="diabetes", nombre_ccaa == nombre_ca[1] | nombre_ccaa == nombre_ca[v]) %>% 
  ggplot(aes(x=as.numeric(encuesta), y=rii, ymin=rii_infci, ymax=rii_supci), group=nombre_ccaa) +
  geom_hline(yintercept = 1, lty=2)+
  geom_ribbon(alpha=0.3, aes(fill=nombre_ccaa))+
  facet_grid(cols = vars(sexo))+
  geom_line(aes(color=nombre_ccaa)) +
  scale_y_continuous(trans="log",
                     breaks=c(0.75, 1, 1.5, 2, 4, 8, 16, 32))+
  scale_x_continuous(breaks = c(2001, 2003, 2006, 2011, 2014, 2017, 2020))+
  labs(x="", y="RII (95% CI)")+
  scale_fill_discrete(name="")+
  scale_color_discrete(guide="none")+
  theme_bw()+
  theme(axis.text=element_text(size=10, color="black"),
        axis.title=element_text(size=10, face="bold", color="black"),
        strip.text = element_text(size=10, face="bold", color="black"),
        legend.text=element_text(size=10, color="black"),
        panel.grid.major.x = element_blank(),
        panel.grid.minor.x = element_blank(),
        axis.text.x = element_text(color="black", size=10),
        axis.text.y = element_text(color="black", size=10),
        legend.position="bottom")+
  labs( title = "Índice Relativo de Desigualdad (RII) en tabaquismo, por sexo, \n en el período 2003-2020")

fig_12

```

# Consumo de Alcohol {.tabset .tabset-fade .tabset-pills}

## Prevalencias

```{r, echo=F}
fig_13 <-  
  prevalencias %>%
  filter(nombre_ccaa == nombre_ca[1] | nombre_ccaa == nombre_ca[v]) %>% 
  ggplot(aes(x=encuesta, y=(alcohol*100), ymin=(alcohol_low*100), ymax=(alcohol_upp*100), group=education_3)) +
  geom_line(aes(color=as.factor(education_3)))+  
  geom_ribbon(alpha=0.3, aes(fill=as.factor(education_3)))+
  facet_grid(rows = vars(nombre_ccaa),cols = vars(sexo))+
  scale_y_continuous(breaks = c(20, 40, 60, 100))+
  scale_x_continuous(breaks = c(2001, 2003, 2006, 2011, 2014, 2017, 2020))+
  labs(x="", y="Prevalencia de alcohol (95% IC)")+
  scale_fill_discrete(name="Nivel Educativo",
                      labels=c("Bajo", "Medio", "Alto"))+
  scale_color_discrete(guide="none")+
  theme_bw()+
  theme(axis.text=element_text(size=10, color="black"),
        axis.title=element_text(size=10, face="bold", color="black"),
        strip.text = element_text(size=10, face="bold", color="black"),
        legend.text=element_text(size=10, color="black"),
        panel.grid.major.x = element_blank(),
        panel.grid.minor.x = element_blank(),
        axis.text.x = element_text(color="black", size=10),
        axis.text.y = element_text(color="black", size=10),
        legend.position="bottom")+
  labs( title = "Prevalencia de consumo de alcohol por nivel educativo y sexo \n en el período 2003-2020")

fig_13

```

## Desigualdades

```{r, echo=F}

fig_14 <-  
  rii %>% 
  filter(fr=="diabetes", nombre_ccaa == nombre_ca[1] | nombre_ccaa == nombre_ca[v]) %>% 
  ggplot(aes(x=as.numeric(encuesta), y=rii, ymin=rii_infci, ymax=rii_supci), group=nombre_ccaa) +
  geom_hline(yintercept = 1, lty=2)+
  geom_ribbon(alpha=0.3, aes(fill=nombre_ccaa))+
  facet_grid(cols = vars(sexo))+
  geom_line(aes(color=nombre_ccaa)) +
  scale_y_continuous(trans="log",
                     breaks=c(0.75, 1, 1.5, 2, 4, 8, 16, 32))+
  scale_x_continuous(breaks = c(2001, 2003, 2006, 2011, 2014, 2017, 2020))+
  labs(x="", y="RII (95% CI)")+
  scale_fill_discrete(name="")+
  scale_color_discrete(guide="none")+
  theme_bw()+
  theme(axis.text=element_text(size=10, color="black"),
        axis.title=element_text(size=10, face="bold", color="black"),
        strip.text = element_text(size=10, face="bold", color="black"),
        legend.text=element_text(size=10, color="black"),
        panel.grid.major.x = element_blank(),
        panel.grid.minor.x = element_blank(),
        axis.text.x = element_text(color="black", size=10),
        axis.text.y = element_text(color="black", size=10),
        legend.position="bottom")+
  labs( title = "Índice Relativo de Desigualdad (RII) en consumo de alcohol, por sexo, \n en el período 2003-2020")

fig_14

```

# Alimentación {.tabset .tabset-fade .tabset-pills}

## Prevalencias

```{r, echo=F}
fig_15 <-  
  prevalencias %>%
  filter(nombre_ccaa == nombre_ca[1] | nombre_ccaa == nombre_ca[v]) %>% 
  ggplot(aes(x=encuesta, y=(fruta_verdura*100), ymin=(fruta_verdura_low*100), ymax=(fruta_verdura_upp*100), group=education_3)) +
  geom_line(aes(color=as.factor(education_3)))+  
  geom_ribbon(alpha=0.3, aes(fill=as.factor(education_3)))+
  facet_grid(rows = vars(nombre_ccaa),cols = vars(sexo))+
  scale_y_continuous(breaks = c(20, 40, 60, 100))+
  scale_x_continuous(breaks = c(2001, 2003, 2006, 2011, 2014, 2017, 2020))+
  labs(x="", y="Prevalencia de diabetes (95% IC)")+
  scale_fill_discrete(name="Nivel Educativo",
                      labels=c("Bajo", "Medio", "Alto"))+
  scale_color_discrete(guide="none")+
  theme_bw()+
  theme(axis.text=element_text(size=10, color="black"),
        axis.title=element_text(size=10, face="bold", color="black"),
        strip.text = element_text(size=10, face="bold", color="black"),
        legend.text=element_text(size=10, color="black"),
        panel.grid.major.x = element_blank(),
        panel.grid.minor.x = element_blank(),
        axis.text.x = element_text(color="black", size=10),
        axis.text.y = element_text(color="black", size=10),
        legend.position="bottom")+
  labs( title = "Prevalencia de consumo de fruta y verdura por nivel educativo y sexo \n en el período 2003-2020")

fig_15

```

## Desigualdades

```{r, echo=F}

fig_16 <-  
  rii %>% 
  filter(fr=="diabetes", nombre_ccaa == nombre_ca[1] | nombre_ccaa == nombre_ca[v]) %>% 
  ggplot(aes(x=as.numeric(encuesta), y=rii, ymin=rii_infci, ymax=rii_supci), group=nombre_ccaa) +
  geom_hline(yintercept = 1, lty=2)+
  geom_ribbon(alpha=0.3, aes(fill=nombre_ccaa))+
  facet_grid(cols = vars(sexo))+
  geom_line(aes(color=nombre_ccaa)) +
  scale_y_continuous(trans="log",
                     breaks=c(0.75, 1, 1.5, 2, 4, 8, 16, 32))+
  scale_x_continuous(breaks = c(2001, 2003, 2006, 2011, 2014, 2017, 2020))+
  labs(x="", y="RII (95% CI)")+
  scale_fill_discrete(name="")+
  scale_color_discrete(guide="none")+
  theme_bw()+
  theme(axis.text=element_text(size=10, color="black"),
        axis.title=element_text(size=10, face="bold", color="black"),
        strip.text = element_text(size=10, face="bold", color="black"),
        legend.text=element_text(size=10, color="black"),
        panel.grid.major.x = element_blank(),
        panel.grid.minor.x = element_blank(),
        axis.text.x = element_text(color="black", size=10),
        axis.text.y = element_text(color="black", size=10),
        legend.position="bottom")+
  labs( title = "Índice Relativo de Desigualdad (RII) en consumo de fruta y verdura, por sexo, \n en el período 2003-2020")

fig_16

```