---
title: "Informe desigualdades sociales relativas en salud - Asturias"
subtitle: "Proyecto FIS XX"
output: 
  html_document:
    toc: true
    toc_depth: 2
    toc_float: true
---

```{r setup, include=FALSE}
knitr::opts_chunk$set(echo = TRUE)
library(tidyverse)
library(readxl)
library(ggplot2)

```

```{=html}
<style>
body, p {
font-family: Arial;
}
</style>
```
El presente informe muestra la evolución de las desigualdades sociales relativas, en función del nivel educativo, para diferentes factores de riesgo de enfermedad cardiovascular en Asturias desde el año 2001 hasta el 2020, utilizando los datos de la Encuesta Nacional de Salud en España/Encuesta Europea de Salud en España.

Este informe se enmarca dentro del Proyecto FIS XX financiado por XX

```{r, echo=F}

desigualdades_rii <- read.csv("rii.csv")
datos_ca <- desigualdades_rii %>%
  filter(abreviatura == "AS")

```

## Diabetes {.tabset .tabset-fade .tabset-pills}

### Global

```{r, echo=F}

datos_ca %>%
  filter(fr =="diabetes", sexo=="Overall") %>%
  ggplot(aes(x=as.Date(encuesta), y=rii, ymin=rii_infci, ymax=rii_supci, group=fr)) +
  geom_hline(yintercept = 1, lty = 2) +
  geom_ribbon(alpha=0.3, aes(fill=fr)) +
  geom_line(aes(color=fr)) +
  scale_y_continuous(trans="log", breaks=c(0.75, 1, 1.5, 2, 4, 8, 16, 32))+
  scale_x_date(date_labels = "%Y", breaks = unique(as.Date(datos_ca$encuesta)))+
  labs(x="", y="RII (IC 95%)")+
  theme_bw()+
  theme(axis.text=element_text(size=20, color="black"),
                  axis.title=element_text(size=20, face="bold", color="black"),
                  axis.text.x = element_text(angle = 90),
                  strip.text = element_text(size=20, face="bold", color="black"),
                  legend.position="none")

```

### Hombres

```{r, echo=F}

datos_ca %>%
  filter(fr =="diabetes", sexo=="Hombre") %>%
  ggplot(aes(x=as.Date(encuesta), y=rii, ymin=rii_infci, ymax=rii_supci, group=fr)) +
  geom_hline(yintercept = 1, lty = 2) +
  geom_ribbon(alpha=0.3, aes(fill=fr)) +
  geom_line(aes(color=fr)) +
  scale_y_continuous(trans="log", breaks=c(0.75, 1, 1.5, 2, 4, 8, 16, 32))+
  scale_x_date(date_labels = "%Y", breaks = unique(as.Date(datos_ca$encuesta)))+
  labs(x="", y="RII (IC 95%)")+
  theme_bw()+
  theme(axis.text=element_text(size=20, color="black"),
                  axis.title=element_text(size=20, face="bold", color="black"),
                  axis.text.x = element_text(angle = 90),
                  strip.text = element_text(size=20, face="bold", color="black"),
                  legend.position="none")

```

### Mujeres

```{r, echo=F}

datos_ca %>%
  filter(fr =="diabetes", sexo=="Mujeres") %>%
  ggplot(aes(x=as.Date(encuesta), y=rii, ymin=rii_infci, ymax=rii_supci, group=fr)) +
  geom_hline(yintercept = 1, lty = 2) +
  geom_ribbon(alpha=0.3, aes(fill=fr)) +
  geom_line(aes(color=fr)) +
  scale_y_continuous(trans="log", breaks=c(0.75, 1, 1.5, 2, 4, 8, 16, 32))+
  scale_x_date(date_labels = "%Y", breaks = unique(as.Date(datos_ca$encuesta)))+
  labs(x="", y="RII (IC 95%)")+
  theme_bw()+
  theme(axis.text=element_text(size=20, color="black"),
                  axis.title=element_text(size=20, face="bold", color="black"),
                  axis.text.x = element_text(angle = 90),
                  strip.text = element_text(size=20, face="bold", color="black"),
                  legend.position="none")

```

## Hipertensión arterial {.tabset .tabset-fade .tabset-pills}

### Global

```{r, echo=F}

datos_ca %>%
  filter(fr =="hta", sexo=="Overall") %>%
  ggplot(aes(x=as.Date(encuesta), y=rii, ymin=rii_infci, ymax=rii_supci, group=fr)) +
  geom_hline(yintercept = 1, lty = 2) +
  geom_ribbon(alpha=0.3, aes(fill=fr)) +
  geom_line(aes(color=fr)) +
  scale_y_continuous(trans="log", breaks=c(0.75, 1, 1.5, 2, 4, 8, 16, 32))+
  scale_x_date(date_labels = "%Y", breaks = unique(as.Date(datos_ca$encuesta)))+
  labs(x="", y="RII (IC 95%)")+
  theme_bw()+
  theme(axis.text=element_text(size=20, color="black"),
                  axis.title=element_text(size=20, face="bold", color="black"),
                  axis.text.x = element_text(angle = 90),
                  strip.text = element_text(size=20, face="bold", color="black"),
                  legend.position="none")
```

### Hombres

```{r, echo=F}

datos_ca %>%
  filter(fr =="hta", sexo=="Hombre") %>%
  ggplot(aes(x=as.Date(encuesta), y=rii, ymin=rii_infci, ymax=rii_supci, group=fr)) +
  geom_hline(yintercept = 1, lty = 2) +
  geom_ribbon(alpha=0.3, aes(fill=fr)) +
  geom_line(aes(color=fr)) +
  scale_y_continuous(trans="log", breaks=c(0.75, 1, 1.5, 2, 4, 8, 16, 32))+
  scale_x_date(date_labels = "%Y", breaks = unique(as.Date(datos_ca$encuesta)))+
  labs(x="", y="RII (IC 95%)")+
  theme_bw()+
  theme(axis.text=element_text(size=20, color="black"),
                  axis.title=element_text(size=20, face="bold", color="black"),
                  axis.text.x = element_text(angle = 90),
                  strip.text = element_text(size=20, face="bold", color="black"),
                  legend.position="none")

```

### Mujeres

```{r, echo=F}

datos_ca %>%
  filter(fr =="hta", sexo=="Mujeres") %>%
  ggplot(aes(x=as.Date(encuesta), y=rii, ymin=rii_infci, ymax=rii_supci, group=fr)) +
  geom_hline(yintercept = 1, lty = 2) +
  geom_ribbon(alpha=0.3, aes(fill=fr)) +
  geom_line(aes(color=fr)) +
  scale_y_continuous(trans="log", breaks=c(0.75, 1, 1.5, 2, 4, 8, 16, 32))+
  scale_x_date(date_labels = "%Y", breaks = unique(as.Date(datos_ca$encuesta)))+
  labs(x="", y="RII (IC 95%)")+
  theme_bw()+
  theme(axis.text=element_text(size=20, color="black"),
                  axis.title=element_text(size=20, face="bold", color="black"),
                  axis.text.x = element_text(angle = 90),
                  strip.text = element_text(size=20, face="bold", color="black"),
                  legend.position="none")

```

## Obesidad {.tabset .tabset-fade .tabset-pills}

### Global

```{r, echo=F}

datos_ca %>%
  filter(fr =="obesity", sexo=="Overall") %>%
  ggplot(aes(x=as.Date(encuesta), y=rii, ymin=rii_infci, ymax=rii_supci, group=fr)) +
  geom_hline(yintercept = 1, lty = 2) +
  geom_ribbon(alpha=0.3, aes(fill=fr)) +
  geom_line(aes(color=fr)) +
  scale_y_continuous(trans="log", breaks=c(0.75, 1, 1.5, 2, 4, 8, 16, 32))+
  scale_x_date(date_labels = "%Y", breaks = unique(as.Date(datos_ca$encuesta)))+
  labs(x="", y="RII (IC 95%)")+
  theme_bw()+
  theme(axis.text=element_text(size=20, color="black"),
                  axis.title=element_text(size=20, face="bold", color="black"),
                  axis.text.x = element_text(angle = 90),
                  strip.text = element_text(size=20, face="bold", color="black"),
                  legend.position="none")
```

### Hombres

```{r, echo=F}

datos_ca %>%
  filter(fr =="obesity", sexo=="Hombre") %>%
  ggplot(aes(x=as.Date(encuesta), y=rii, ymin=rii_infci, ymax=rii_supci, group=fr)) +
  geom_hline(yintercept = 1, lty = 2) +
  geom_ribbon(alpha=0.3, aes(fill=fr)) +
  geom_line(aes(color=fr)) +
  scale_y_continuous(trans="log", breaks=c(0.75, 1, 1.5, 2, 4, 8, 16, 32))+
  scale_x_date(date_labels = "%Y", breaks = unique(as.Date(datos_ca$encuesta)))+
  labs(x="", y="RII (IC 95%)")+
  theme_bw()+
  theme(axis.text=element_text(size=20, color="black"),
                  axis.title=element_text(size=20, face="bold", color="black"),
                  axis.text.x = element_text(angle = 90),
                  strip.text = element_text(size=20, face="bold", color="black"),
                  legend.position="none")

```

### Mujeres

```{r, echo=F}

datos_ca %>%
  filter(fr =="obesity", sexo=="Mujeres") %>%
  ggplot(aes(x=as.Date(encuesta), y=rii, ymin=rii_infci, ymax=rii_supci, group=fr)) +
  geom_hline(yintercept = 1, lty = 2) +
  geom_ribbon(alpha=0.3, aes(fill=fr)) +
  geom_line(aes(color=fr)) +
  scale_y_continuous(trans="log", breaks=c(0.75, 1, 1.5, 2, 4, 8, 16, 32))+
  scale_x_date(date_labels = "%Y", breaks = unique(as.Date(datos_ca$encuesta)))+
  labs(x="", y="RII (IC 95%)")+
  theme_bw()+
  theme(axis.text=element_text(size=20, color="black"),
                  axis.title=element_text(size=20, face="bold", color="black"),
                  axis.text.x = element_text(angle = 90),
                  strip.text = element_text(size=20, face="bold", color="black"),
                  legend.position="none")

```

## Colesterol {.tabset .tabset-fade .tabset-pills}

### Global

```{r, echo=F}

datos_ca %>%
  filter(fr =="col", sexo=="Overall") %>%
  ggplot(aes(x=as.Date(encuesta), y=rii, ymin=rii_infci, ymax=rii_supci, group=fr)) +
  geom_hline(yintercept = 1, lty = 2) +
  geom_ribbon(alpha=0.3, aes(fill=fr)) +
  geom_line(aes(color=fr)) +
  scale_y_continuous(trans="log", breaks=c(0.75, 1, 1.5, 2, 4, 8, 16, 32))+
  scale_x_date(date_labels = "%Y", breaks = unique(as.Date(datos_ca$encuesta)))+
  labs(x="", y="RII (IC 95%)")+
  theme_bw()+
  theme(axis.text=element_text(size=20, color="black"),
                  axis.title=element_text(size=20, face="bold", color="black"),
                  axis.text.x = element_text(angle = 90),
                  strip.text = element_text(size=20, face="bold", color="black"),
                  legend.position="none")
```

### Hombres

```{r, echo=F}

datos_ca %>%
  filter(fr =="col", sexo=="Hombre") %>%
  ggplot(aes(x=as.Date(encuesta), y=rii, ymin=rii_infci, ymax=rii_supci, group=fr)) +
  geom_hline(yintercept = 1, lty = 2) +
  geom_ribbon(alpha=0.3, aes(fill=fr)) +
  geom_line(aes(color=fr)) +
  scale_y_continuous(trans="log", breaks=c(0.75, 1, 1.5, 2, 4, 8, 16, 32))+
  scale_x_date(date_labels = "%Y", breaks = unique(as.Date(datos_ca$encuesta)))+
  labs(x="", y="RII (IC 95%)")+
  theme_bw()+
  theme(axis.text=element_text(size=20, color="black"),
                  axis.title=element_text(size=20, face="bold", color="black"),
                  axis.text.x = element_text(angle = 90),
                  strip.text = element_text(size=20, face="bold", color="black"),
                  legend.position="none")

```

### Mujeres

```{r, echo=F}

datos_ca %>%
  filter(fr =="col", sexo=="Mujeres") %>%
  ggplot(aes(x=as.Date(encuesta), y=rii, ymin=rii_infci, ymax=rii_supci, group=fr)) +
  geom_hline(yintercept = 1, lty = 2) +
  geom_ribbon(alpha=0.3, aes(fill=fr)) +
  geom_line(aes(color=fr)) +
  scale_y_continuous(trans="log", breaks=c(0.75, 1, 1.5, 2, 4, 8, 16, 32))+
  scale_x_date(date_labels = "%Y", breaks = unique(as.Date(datos_ca$encuesta)))+
  labs(x="", y="RII (IC 95%)")+
  theme_bw()+
  theme(axis.text=element_text(size=20, color="black"),
                  axis.title=element_text(size=20, face="bold", color="black"),
                  axis.text.x = element_text(angle = 90),
                  strip.text = element_text(size=20, face="bold", color="black"),
                  legend.position="none")

```

## Sedentario {.tabset .tabset-fade .tabset-pills}

### Global

```{r, echo=F}

datos_ca %>%
  filter(fr =="sedentario", sexo=="Overall") %>%
  ggplot(aes(x=as.Date(encuesta), y=rii, ymin=rii_infci, ymax=rii_supci, group=fr)) +
  geom_hline(yintercept = 1, lty = 2) +
  geom_ribbon(alpha=0.3, aes(fill=fr)) +
  geom_line(aes(color=fr)) +
  scale_y_continuous(trans="log", breaks=c(0.75, 1, 1.5, 2, 4, 8, 16, 32))+
  scale_x_date(date_labels = "%Y", breaks = unique(as.Date(datos_ca$encuesta)))+
  labs(x="", y="RII (IC 95%)")+
  theme_bw()+
  theme(axis.text=element_text(size=20, color="black"),
                  axis.title=element_text(size=20, face="bold", color="black"),
                  axis.text.x = element_text(angle = 90),
                  strip.text = element_text(size=20, face="bold", color="black"),
                  legend.position="none")
```

### Hombres

```{r, echo=F}

datos_ca %>%
  filter(fr =="sedentario", sexo=="Hombre") %>%
  ggplot(aes(x=as.Date(encuesta), y=rii, ymin=rii_infci, ymax=rii_supci, group=fr)) +
  geom_hline(yintercept = 1, lty = 2) +
  geom_ribbon(alpha=0.3, aes(fill=fr)) +
  geom_line(aes(color=fr)) +
  scale_y_continuous(trans="log", breaks=c(0.75, 1, 1.5, 2, 4, 8, 16, 32))+
  scale_x_date(date_labels = "%Y", breaks = unique(as.Date(datos_ca$encuesta)))+
  labs(x="", y="RII (IC 95%)")+
  theme_bw()+
  theme(axis.text=element_text(size=20, color="black"),
                  axis.title=element_text(size=20, face="bold", color="black"),
                  axis.text.x = element_text(angle = 90),
                  strip.text = element_text(size=20, face="bold", color="black"),
                  legend.position="none")

```

### Mujeres

```{r, echo=F}

datos_ca %>%
  filter(fr =="sedentario", sexo=="Mujeres") %>%
  ggplot(aes(x=as.Date(encuesta), y=rii, ymin=rii_infci, ymax=rii_supci, group=fr)) +
  geom_hline(yintercept = 1, lty = 2) +
  geom_ribbon(alpha=0.3, aes(fill=fr)) +
  geom_line(aes(color=fr)) +
  scale_y_continuous(trans="log", breaks=c(0.75, 1, 1.5, 2, 4, 8, 16, 32))+
  scale_x_date(date_labels = "%Y", breaks = unique(as.Date(datos_ca$encuesta)))+
  labs(x="", y="RII (IC 95%)")+
  theme_bw()+
  theme(axis.text=element_text(size=20, color="black"),
                  axis.title=element_text(size=20, face="bold", color="black"),
                  axis.text.x = element_text(angle = 90),
                  strip.text = element_text(size=20, face="bold", color="black"),
                  legend.position="none")

```

## Tabaquismo {.tabset .tabset-fade .tabset-pills}

### Global

```{r, echo=F}

datos_ca %>%
  filter(fr =="smoking", sexo=="Overall") %>%
  ggplot(aes(x=as.Date(encuesta), y=rii, ymin=rii_infci, ymax=rii_supci, group=fr)) +
  geom_hline(yintercept = 1, lty = 2) +
  geom_ribbon(alpha=0.3, aes(fill=fr)) +
  geom_line(aes(color=fr)) +
  scale_y_continuous(trans="log", breaks=c(0.75, 1, 1.5, 2, 4, 8, 16, 32))+
  scale_x_date(date_labels = "%Y", breaks = unique(as.Date(datos_ca$encuesta)))+
  labs(x="", y="RII (IC 95%)")+
  theme_bw()+
  theme(axis.text=element_text(size=20, color="black"),
                  axis.title=element_text(size=20, face="bold", color="black"),
                  axis.text.x = element_text(angle = 90),
                  strip.text = element_text(size=20, face="bold", color="black"),
                  legend.position="none")
```

### Hombres

```{r, echo=F}

datos_ca %>%
  filter(fr =="smoking", sexo=="Hombre") %>%
  ggplot(aes(x=as.Date(encuesta), y=rii, ymin=rii_infci, ymax=rii_supci, group=fr)) +
  geom_hline(yintercept = 1, lty = 2) +
  geom_ribbon(alpha=0.3, aes(fill=fr)) +
  geom_line(aes(color=fr)) +
  scale_y_continuous(trans="log", breaks=c(0.75, 1, 1.5, 2, 4, 8, 16, 32))+
  scale_x_date(date_labels = "%Y", breaks = unique(as.Date(datos_ca$encuesta)))+
  labs(x="", y="RII (IC 95%)")+
  theme_bw()+
  theme(axis.text=element_text(size=20, color="black"),
                  axis.title=element_text(size=20, face="bold", color="black"),
                  axis.text.x = element_text(angle = 90),
                  strip.text = element_text(size=20, face="bold", color="black"),
                  legend.position="none")

```

### Mujeres

```{r, echo=F}

datos_ca %>%
  filter(fr =="smoking", sexo=="Mujeres") %>%
  ggplot(aes(x=as.Date(encuesta), y=rii, ymin=rii_infci, ymax=rii_supci, group=fr)) +
  geom_hline(yintercept = 1, lty = 2) +
  geom_ribbon(alpha=0.3, aes(fill=fr)) +
  geom_line(aes(color=fr)) +
  scale_y_continuous(trans="log", breaks=c(0.75, 1, 1.5, 2, 4, 8, 16, 32))+
  scale_x_date(date_labels = "%Y", breaks = unique(as.Date(datos_ca$encuesta)))+
  labs(x="", y="RII (IC 95%)")+
  theme_bw()+
  theme(axis.text=element_text(size=20, color="black"),
                  axis.title=element_text(size=20, face="bold", color="black"),
                  axis.text.x = element_text(angle = 90),
                  strip.text = element_text(size=20, face="bold", color="black"),
                  legend.position="none")

```

## Alcohol {.tabset .tabset-fade .tabset-pills}

### Global

```{r, echo=F}

datos_ca %>%
  filter(fr =="alcohol", sexo=="Overall") %>%
  ggplot(aes(x=as.Date(encuesta), y=rii, ymin=rii_infci, ymax=rii_supci, group=fr)) +
  geom_hline(yintercept = 1, lty = 2) +
  geom_ribbon(alpha=0.3, aes(fill=fr)) +
  geom_line(aes(color=fr)) +
  scale_y_continuous(trans="log", breaks=c(0.75, 1, 1.5, 2, 4, 8, 16, 32))+
  scale_x_date(date_labels = "%Y", breaks = unique(as.Date(datos_ca$encuesta)))+
  labs(x="", y="RII (IC 95%)")+
  theme_bw()+
  theme(axis.text=element_text(size=20, color="black"),
                  axis.title=element_text(size=20, face="bold", color="black"),
                  axis.text.x = element_text(angle = 90),
                  strip.text = element_text(size=20, face="bold", color="black"),
                  legend.position="none")
```

### Hombres

```{r, echo=F}

datos_ca %>%
  filter(fr =="alcohol", sexo=="Hombre") %>%
  ggplot(aes(x=as.Date(encuesta), y=rii, ymin=rii_infci, ymax=rii_supci, group=fr)) +
  geom_hline(yintercept = 1, lty = 2) +
  geom_ribbon(alpha=0.3, aes(fill=fr)) +
  geom_line(aes(color=fr)) +
  scale_y_continuous(trans="log", breaks=c(0.75, 1, 1.5, 2, 4, 8, 16, 32))+
  scale_x_date(date_labels = "%Y", breaks = unique(as.Date(datos_ca$encuesta)))+
  labs(x="", y="RII (IC 95%)")+
  theme_bw()+
  theme(axis.text=element_text(size=20, color="black"),
                  axis.title=element_text(size=20, face="bold", color="black"),
                  axis.text.x = element_text(angle = 90),
                  strip.text = element_text(size=20, face="bold", color="black"),
                  legend.position="none")

```

### Mujeres

```{r, echo=F}

datos_ca %>%
  filter(fr =="alcohol", sexo=="Mujeres") %>%
  ggplot(aes(x=as.Date(encuesta), y=rii, ymin=rii_infci, ymax=rii_supci, group=fr)) +
  geom_hline(yintercept = 1, lty = 2) +
  geom_ribbon(alpha=0.3, aes(fill=fr)) +
  geom_line(aes(color=fr)) +
  scale_y_continuous(trans="log", breaks=c(0.75, 1, 1.5, 2, 4, 8, 16, 32))+
  scale_x_date(date_labels = "%Y", breaks = unique(as.Date(datos_ca$encuesta)))+
  labs(x="", y="RII (IC 95%)")+
  theme_bw()+
  theme(axis.text=element_text(size=20, color="black"),
                  axis.title=element_text(size=20, face="bold", color="black"),
                  axis.text.x = element_text(angle = 90),
                  strip.text = element_text(size=20, face="bold", color="black"),
                  legend.position="none")

```
